臺灣高等法院臺中分院刑事判決
111年度上易字第853號
上  訴  人  
即  被  告  張光賢
上列上訴人即被告因竊盜案件，不服臺灣臺中地方法院111年度
易字第1157號，中華民國111年8月8日第一審判決（起訴案號：
臺灣臺中地方檢察署111年度偵字第20960號），提起上訴，本院
判決如下：
        主    文
上訴駁回。
    犯罪事實及理由
一、本案審理範圍之說明：
  ㈠按民國110年6月16日修正公布之刑事訴訟法第348條規定：「
    （第1項）上訴得對於判決之一部為之。（第2項）對於判決
    之一部上訴者，其有關係之部分，視為亦已上訴。但有關係
    之部分為無罪、免訴或不受理者，不在此限。（第3項）上
    訴得明示僅就判決之刑、沒收或保安處分一部為之」，其所
    指之「刑」，係指法院基於應報、威嚇、教育、矯治與教化
    等刑罰目的，就被告犯罪所科處之主刑及從刑而言。因此法
    院對被告之犯罪具體科刑時，關於有無刑罰加重、減輕或免
    除等影響法定刑度區間之處斷刑事由，以及刑法第57條各款
    所列情狀暨其他影響量刑之因素，均係法院對被告犯罪予以
    科刑時所應調查、辯論及審酌之事項與範圍（最高法院111
    年度台上字第2489號判決參照）。
  ㈡本案係被告提起上訴，依被告上訴書所載之上訴範圍，已表
    明係因原審判決量刑過重而提起上訴（見本院卷第7頁），
    並於本院準備程序及審理時亦陳明僅就量刑上訴，對於原審
    判決書所認定的犯罪事實及罪名沒有意見（本院卷第59頁、
    第80至81頁），足見被告僅就原判決所宣告之「刑」(即刑
    之加重事由)部分提起上訴，依前揭說明，本院僅須就原判
    決所宣告之「刑」有無違法不當進行審查。至於原判決關於
    犯罪事實之認定，則不在被告明示上訴範圍之列，即非本院
    之審理範圍。從而，本院自應以原判決所認定之犯罪事實為
    前提，據以衡量被告針對「刑」部分不服之上訴理由是否可
    採，合先敘明。
二、本案據以審查量刑妥適與否之犯罪事實、所犯法條及罪名（
    以原判決所認定為基礎）：
　㈠犯罪事實：
　　乙○○於民國111年3月16日21時30分許，在臺中市○區○○路000
    號前，見停放於該處之自行車1輛（捷安特牌公路車，價值
    約新臺幣<下同>2萬元），無人看管，竟意圖為自己不法之
    所有，基於竊盜之犯意，持客觀上可為凶器之破壞剪，剪斷
    自行車之鑰匙鎖，得手後，旋即騎乘該車逃離現場，供己代
    步使用，使用後棄置在臺中市後火車站大魯閣廣場附近。嗣
    自行車車主甲○○（95年2月生，於案發時未滿18歲）發現遭
    竊報警，經警調閱監視器畫面循線查獲上情。　
　㈡原審依上述犯罪事實，認被告所犯法條及罪名（本院受上訴
    範圍之限制亦同此認定）：　
　　核被告乙○○所為，係犯刑法第321條第1項第3款之攜帶兇器
    竊盜罪。
三、關於刑之加重、減輕事由：
　　被告前因竊盜案件，經臺灣臺中地方法院以106年度聲字第3
    47號裁定定應執行有期徒刑4年4月確定，109年6月8日假釋
    出監，110年7月19日縮刑期滿假釋未經撤銷視為執行完畢，
    上開刑之加重事實，為被告所承認（見本院卷第83頁），並
    有檢察官提出之刑案資料查註紀錄表（見偵卷第7至22頁）
    、臺灣高等法院被告全國前案紀錄表（本院卷第31頁）在卷
    可稽。其於上述有期徒刑執行完畢後5 年內故意再犯本案有
    期徒刑以上之罪，為累犯，參酌大法官釋字第775 號解釋之
    意旨，被告前揭犯行與本案犯行，同屬竊盜犯罪，被告未記
    取前案教訓而再犯本案，足認其具有特別惡性，且對刑罰反
    應力薄弱，是認加重最低本刑並無罪刑不相當之情形，爰依
    刑法第47條第1 項之規定加重其刑。
四、關於原審判決之科刑及上訴意旨有無理由之判斷：
　㈠原審經審理結果，以被告犯罪事證明確，適用刑法第47條、
    第321條第1項第3款之等規定，以行為人之責任為基礎，審
    酌被告不思循正當途徑獲取財物，僅為自己代步便利，竟恣
    意竊取被害人之自行車，造成被害人受有約2萬元之財物損
    失，所為應予非難，又被告坦承犯行，然迄今並未賠償被害
    人之犯後態度，以及被告除前揭構成累犯之前科紀錄外，另
    有侵占、竊盜等前科紀錄，素行不良，暨參酌被告於原審審
    理時所供述之教育程度、職業、家庭經濟狀況（見原審卷第
    72頁）等一切情狀，量處有期徒刑9月。經核原判決上述量
    刑尚屬妥適，並無過重或失輕之情事，應予維持。
　㈡被告上訴意旨雖以原審量刑過重，並稱其有意與被害人和解
    ，請求從輕量刑云云，惟按刑之量定，為求個案裁判之妥當
    性，法律賦予法院裁量之權，量刑輕重，屬為裁判之法院得
    依職權自由裁量之事項，苟其量刑已以行為人之責任為基礎
    ，並斟酌刑法第57條各款所列情狀，在法定刑度內，酌量科
    刑，無顯然失當或違反公平、比例及罪刑相當原則者，亦無
    偏執一端，致明顯失出失入情形，自不得指為違法。經查，
    原審判決已以被告之責任為基礎，審酌刑法第57條各款所列
    情狀，綜合整體為評價，係合法行使其裁量權，而鑒於刑法
    第321條第1項第3款之法定最低本刑為有期徒刑6月，且被告
    為累犯，考量其素行非佳，及上述量刑情狀，原審科處有期
    徒刑9月，於客觀上既未逾越法定刑度，亦無量刑失重之情
    況，難認有何違法或不當之處；再被告雖冀望與被害人洽談
    和解事宜，以彌補被害人之損害，惟被害人經本院合法通知
    ，於本院準備程序及審理時均未到庭，自無從安排被告與被
    害人進行調解，是被告迄今仍未賠償被害人的損害，未有所
    改變，自無從基此而為被告有利之量刑審酌。綜上所述，堪
    認被告之上訴核無理由，應予駁回。
據上論結，應依刑事訴訟法第368條，判決如主文。
本案經檢察官林宏昌提起公訴，檢察官丙○○到庭執行職務。
中　　華　　民　　國　　111 　年　　11 　　月　24 　　日
            刑事第二庭   審判長法　官　何  志  通
                               法　官  石  馨  文
                               法　官  黃  玉  齡
以上正本證明與原本無異。
不得上訴。 
                               書記官  李  妍  嬅
　　　　　　　　　　　　　　　 
中　　華　　民　　國　　111 　年　　11　　月　　24　　日